# 请问陈总：上市公司增资在验资时收到中介机构的验资及券商费用发票的进项税是否可...

提问人：心在流泪 时间：2016-10-23 10:23:18
某上市公司非公开发行股份收到扣除券商费后净额4.6亿元，公司自行再扣除相关费用 290 万元，增加注册资本 2600 万股，中介开具发票进项税 106 万元，在计算资本公积时是否可以将进项税抵扣，并增加资本公积 106 万元？

回答人：chenyiwei
一般理解，此类为IPO目的发生的中介机构服务费取得的增值税专用发票上注明的进项税额可以抵扣。有些地方将其类比为“贷款服务费”不允许抵扣的做法是不恰当的。